【裁判字號】    98,訴,3285
【裁判日期】    981030
【裁判案由】    毒品危害防制條例
【裁判全文】
臺灣板橋地方法院刑事判決              98年度訴字第3285號
公  訴  人  臺灣板橋地方法院檢察署檢察官
被      告  甲○○
上列被告因違反毒品危害防制條例案件，經檢察官提起公訴（98
年度毒偵字第4274號），本院依簡式審判程序，判決如下：
    主  文
甲○○施用第一級毒品，處有期徒刑柒月。扣案之第一級毒品海
洛因壹包（驗餘淨重零點貳伍陸肆公克）沒收銷燬之。扣案之注
射針筒伍支、分裝勺貳支均沒收。又施用第二級毒品，處有期徒
刑肆月。扣案之第二級毒品甲基安非他命壹包（驗餘淨重零點伍
玖陸捌公克）沒收銷燬之。扣案之吸食器壹個、分裝勺貳支均沒
收。應執行有期徒刑拾月。扣案之第一級毒品海洛因壹包（驗餘
淨重零點貳伍陸肆公克）及第二級毒品甲基安非他命壹包（驗餘
淨重零點伍玖陸捌公克）均沒收銷燬之。扣案之注射針筒伍支、
分裝勺貳支、吸食器壹個均沒收。
    事  實
一、甲○○前於民國94年間因施用毒品案件，經依本院94年度毒
    聲字第192 號裁定送勒戒處所觀察、勒戒後，認有繼續施用
    毒品之傾向，本院乃以95年度毒聲字第1097號裁定令入戒治
    處所施以強制戒治，嗣無繼續戒治之必要，經依臺灣板橋地
    方法院檢察署檢察官命令而於96年1 月19日釋放出所，並由
    同署檢察官以96年度戒毒偵字第88號為不起訴處分確定。詎
    猶不思戒絕毒癮，另基於施用第一級毒品海洛因之犯意，於
    上開強制戒治執行完畢後5 年內之98年6 月10日上午某時許
    ，在其位於臺北縣板橋巿金門街297 巷29號4 樓居所內，以
    將第一級毒品海洛因和水稀釋後用針筒注射之方式，施用第
    一級毒品海洛因1 次。又基於施用第二級毒品甲基安非他命
    之犯意，在同上時間、地點，以將第二級毒品甲基安非他命
    置於玻璃球內點火燒烤產生煙霧吸聞之方式，施用第二級毒
    品甲基安非他命1 次。嗣於翌日上午8 時40分許，為警持搜
    索票至其上址居所執行搜索，當場起獲其所有之第一級毒品
    海洛因1 包（驗餘淨重0.2564公克）、第二級毒品甲基安非
    他命1 包（驗餘淨重0.5968公克）及供施用第一級毒品海洛
    因使用之注射針筒5 支、供施用第二級毒品甲基安非他命使
    用之吸食器1 個、供施用上開二種毒品使用之分裝勺2 支（
    起訴書誤載為1 支），而得悉上情。
二、案經臺北縣政府警察局海山分局移請臺灣板橋地方法院檢察
    署檢察官提起公訴。
    理  由
一、本案被告甲○○所犯係死刑、無期徒刑、最輕本刑為3 年以
    上有期徒刑以外之罪，其於準備程序中就被訴事實為有罪之
    陳述，經本院告知簡式審判程序之旨，並聽取公訴人、被告
    之意見後，經合議庭裁定由受命法官獨任進行簡式審判程序
    ，合先敘明。
二、上揭犯罪事實，業據被告於警詢、偵查中及本院審理時供承
    不諱，且其為警查獲後所採集之尿液，經送請臺灣檢驗科技
    股份有限公司以氣相層析質譜儀法（GC/MS ）確認檢驗結果
    ，呈鴉片類及安非他命類陽性反應，有該公司出具之濫用藥
    物檢驗報告1 紙附卷可稽，又被告為警查扣其持有之白色粉
    末及白色透明結晶各1 包，經送請交通部民用航空局航空醫
    務中心以同上方法檢驗結果，分別檢出含第一級毒品海洛因
    成分（驗餘淨重0.2564公克）及第二級毒品甲基安非他命成
    分（驗餘淨重0.5968公克），有該中心出具之毒品鑑定書1
    份在卷足憑，其所含成分與被告尿液中檢出之毒品反應相符
    ，此外，另有本院98年度聲搜字第1911號搜索票影本、臺北
    縣政府警察局海山分局搜索扣押筆錄影本、扣押物品目錄表
    影本各1 件、查獲現場暨扣押物品照片共13張附卷以及被告
    所有之上開第一級毒品海洛因1 包、第二級毒品甲基安非他
    命1 包暨供施用第一級毒品海洛因使用之注射針筒5 支、供
    施用第二級毒品甲基安非他命使用之吸食器1 個、供施用上
    開二種毒品使用之分裝勺2 支扣案可資佐證，足認被告自白
    確與事實相符，堪值採信。又被告有如事實欄所示曾送觀察
    、勒戒及強制戒治，嗣無繼續戒治之必要，於96年1 月19日
    釋放出所，並由臺灣板橋地方法院檢察署檢察官以96年度戒
    毒偵字第88號為不起訴處分確定等情，有臺灣高等法院被告
    前案紀錄表1 件在卷可查，其於上開強制戒治執行完畢後5
    年內，再犯本案施用第一、二級毒品罪，自應依法追訴處罰
    。是本案事證明確，被告犯行堪以認定，應予依法論罪科刑
    。
三、核被告所為，係犯毒品危害防制條例第10條第1 項之施用第
    一級毒品罪及同條第2 項之施用第二級毒品罪。被告施用第
    一、二級毒品前、後，分別持有第一、二級毒品之低度行為
    ，應為其施用各該毒品之高度行為所吸收，均不另論罪。被
    告所犯上開二罪間，犯意各別，行為互殊，應予分論併罰。
    爰審酌被告前因施用毒品，獲得不起訴處分之寬典，仍無法
    戒絕毒癮，再次漠視法令禁制而犯本罪，惟其施用毒品所生
    危害，實以自戕身心健康為主，對於他人生命、身體、財產
    等法益，尚無明顯而重大之實害，兼衡其犯罪後坦承犯行，
    已知悔悟等一切情狀，分別量處如主文所示之刑，並合併定
    其應執行刑，以示懲儆。
四、扣案之海洛因1 包（驗餘淨重0.2564公克）、甲基安非他命
    1 包（驗餘淨重0.5968公克）分別係查獲之第一、二級毒品
    ，且上開毒品之包裝袋與各該毒品亦難以完全析離，故不問
    屬於犯人與否，皆應依毒品危害防制條例第18條第1 項前段
    規定沒收銷燬之。又扣案之注射針筒5 支、吸食器1 個，分
    別係供被告施用第一級毒品海洛因、施用第二級毒品甲基安
    非他命所用之物，而扣案之分裝勺2 支，則係供被告施用上
    開二種毒品所用之物，且均屬其所有，業據其供承在卷，皆
    應依刑法第38條第1 項第2 款規定宣告沒收。
據上論斷，應依刑事訴訟法第273 條之1 第1 項、第299 條第1
項前段，毒品危害防制條例第10條第1 項、第2 項、第18條第1
項前段，刑法第11條前段、第38條第1 項第2 款、第51條第5 款
，判決如主文。
本案經檢察官黃筵銘到庭執行職務。
中    華    民    國    98    年    10    月    30    日
                  刑事第七庭    法  官  王瑜玲
以上正本證明與原本無異
如不服本判決應於送達後10日內向本院提出上訴狀
                                書記官  謝嘉玲
中    華    民    國    98    年    10    月    30    日
附錄本案論罪科刑法條全文：
毒品危害防制條例第10條
施用第一級毒品者，處6 月以上5 年以下有期徒刑。
施用第二級毒品者，處3 年以下有期徒刑。


司法院資訊處製作；財團法人民間司法改革基金會備份。
